【裁判字號】    91,易,1572
【裁判日期】    920401
【裁判案由】    竊盜
【裁判全文】
臺灣桃園地方法院刑事判決                        九十一年度易字第一五七二號
    公  訴  人  臺灣桃園地方法院檢察署檢察官
    被      告  甲○○
右列被告因竊盜案件，經檢察官提起公訴（九十一年度偵字第九五九六號），本院判
決如左：
    主    文
甲○○無罪。
    理    由
一、公訴意旨略以：被告甲○○意圖為自己不法之所有，於民國九十一年五月十三日
    十五時三十分許，在桃園縣新屋鄉永興村七鄰三十二號前，以自行連接小客車電
    源線啟動電門之方式，竊取潘靜榮所有現交由告訴人丙○○保管中之車牌號碼Ｑ
    Ｂ—三五五七號自用小客車，得手後據為己有使用。嗣於同年月十七日十四時許
    ，被告駕駛前開小客車，於同縣新屋鄉○○○路○段四巷五號旁休息時，為警查
    獲，因認被告涉有刑法第三百二十條第一項之竊盜罪嫌云云。
二、按犯罪事實應依證據認定之，無證據不得推定其犯罪事實。又不能證明被告犯罪
    者，應諭知無罪之判決，刑事訴訟法第一百五十四條、第三百零一條第一項分別
    定有明文。本件公訴人認被告甲○○涉有竊盜罪嫌，其理由無非係以告訴人丙○○指訴及贓物領據一紙附卷，資為論據。訊據被告堅決否認有何竊盜犯行，辯稱
    ：該部車係伊向丁○○（即丙○○之兄）借的，當時乙○○也在場，他有聽到，
    伊並未竊盜等語。
三、經查：
   （一）被告自警訊、偵查至本院審理時，均堅稱係爭自用小客車係伊向丁○○借
         的，作為代步之用等語，並於本院調查時供述：「當時我跟丁○○在我朋
         友乙○○家，然後他開貨車載我去他家開車。」、「（問：乙○○知情？
         ）他當時在場，但他在玩電腦，我不知道他有無注意聽。」等語（見本院
         九十一年十月四日訊問筆錄）。
   （二）又證人丁○○於本院調查時亦結證：「（問：九十一年五月十三日，有無
         同意借ＱＢ三五五七號自用小客車給被告？）是的，但是我有跟他說這車
         不是我的，是我弟弟的。」、「（問：當時是如何跟被告說的？）他是說
         要跟我借，我說車是我弟的，我打電話問我弟，但沒有通，然後被告就把
         車開走。被告要去開車我知道，因為他跟我說要去開，那時我說好。」、
         「（問：乙○○知道這件事？）知道，他有聽到。」、「（問：知不知道
         被告借車何用？）他說有事情要借車。」、「（問：被告有無說要借幾天
         ？）沒有，但我有說辦完事趕快開回來。」、「（問：為何你弟弟表示說
         你沒有同意借車給被告？）當天我有跟他說，他的車我朋友借去，等一下
         開回來。但我還沒跟他說這件事之前，他就跑去報案了。」、「（問：你
         弟弟事後有無問你說有無此事？）我有告訴他說是我同意被告開走的。」
         等語綦詳（見本院九十二年二月十八日訊問筆錄）。
   （三）再證人乙○○於本院審理時復結證：「（問：知不知道被告曾向丁○○借
         車？）知道，因為當時他們在我家有談到這件事，我有聽到。時間是在去
         年五月。」、「（問：當時丁○○如何表示？）他說好，然後葉開車載被
         告回去開丁○○弟弟的車子。」、「（問：丁○○當時是開哪一台車載被
         告回去？）我不知道。因為我當時在樓上房間玩電腦，我不知道丁○○開
         什麼車來，我知道他有一部貨車、一部轎車。」、「（問：如何知道葉志
         雄開車載被告回去？）當天丁○○有再到我家，到我家聊天，我才知道。
         」、「（問：之前被告有無向丁○○借車？）我不知道。但本件前幾天，
         被告有向丁○○表示要借車，被告有跟我說他要去跟丁○○借車代步，葉
         志雄當天來我家就是要講借車的事。」等語（見本院九十二年三月十八日
         審判筆錄）。
   按證人丁○○為告訴人丙○○之哥哥，苟無同意借車予被告一事，自無偏袒被告
   之理，而證人乙○○就被告如何向丁○○借車之細節證述綦詳，如非親眼目睹，
   何以其等證詞互核一致？況證人乙○○、丁○○與被告間為均普通朋友，自無為
   被告脫罪而均甘冒偽證罪重責之理，是證人丁○○、乙○○之證詞，堪予採信，
   被告所辯，應非虛妄。
   （四）至證人丙○○於警、偵訊及本院調查時均陳稱：伊有問過丁○○，丁○○
         說沒有借車予被告云云，然證人丙○○於本院調查時證稱：「（問：車子
         失竊時，有無懷疑是何人偷的？）我有懷疑是我哥哥的朋友，因為他們經
         常來我家。」等語，按苟丁○○未告知借車一事，何以證人丙○○單憑其
         兄丁○○的朋友常去伊家，即有合理之懷疑認為偷車之人應為丁○○的朋
         友？不符常理，再證人丁○○於本院調查時證述：伊尚未向丙○○說借車
         一事，丙○○已跑去報案了等語，然證人丙○○卻於警訊中陳稱：伊有問
         丁○○，丁○○說沒有借車給被告等語，參以證人丙○○與被告為對立關
         係，是其證詞是否屬實，顯有上揭疑義，尚難遽採。而贓物領據一紙，僅
         能證明車子是由丙○○領回，亦不足以證明是被告竊車，一併敘明。
綜上所述，被告所辯係爭車子係向告訴人之哥哥丁○○借的等情，洵屬有據，堪予採
信。此外又查無其他積極證，足認被告確有公訴人所指竊盜之情事，被告犯罪尚屬不
能證明，依法應諭知無罪之判決。
據上論斷，應依刑事訴訟法第三百零一條第一項，判決如主文。
本案經檢察官羅秀蓮到庭執行職務。
中      華      民      國    九十二    年      四      月      一      日
                                  臺灣桃園地方法院刑事第一庭
                                      法  官   黃梅淑
右正本證明與原本無異。
如不服本判決，應於判決送達後十日內向本院提出上訴狀( 應附繕本 )，上訴於
臺灣高等法院。
                                      書記官   孫立文
中        華        民        國   九十二   年   四   月    一    日


司法院資訊處製作；財團法人民間司法改革基金會備份。
